臺灣臺北地方法院交通事件裁定　　　　　　　　　　九十三年度交聲字第四一五號
　　原處分機關　臺北市交通事件裁決所
　　異 議 人即
　　受 處 分人　甲○○
右列受分人因違反道路交通管理處罰條例案件，對於台北市交通事件裁決所於中華民
國九十三年五月五日所為之處分（原處分案號：北市裁三字第裁二二─ＺＡＡ００一
０六一號），聲明異議，本院裁定如左：
    主  文
異議駁回。
    理  由
一、按汽車行駛於高速公路或設站管制之道路，而不遵管制之規定者，處汽車駕駛人
    新臺幣三千元以上六千元以下罰鍰，道路交通管理處罰條例第三十三條第一項定
    有明文；又汽車駕駛人有違反道路交通管理處罰條例第三十三條第一項之情形者
    ，除依原條款處罰鍰外，並予各記違規點數一點，第六十三條第一項第一款亦有
    明定。
二、本件受處分人甲○○所有之車牌號碼七六六七─ＤＬ號自用小客車，先後於民國
    九十三年二月十一日上午十時四十八分、二月十二日上午十時三十一分及同年月
    十八日上午十時五分，行經國道一號北上高架十六公里處時，違反該路段時速一
    百公里之行車速限，分別以時速一百五十五公里、一百四十公里、一百四十公里
    之速度超速行駛，經原舉發單位國道公路警察局第一警察隊汐止分隊，依雷達測
    速照相器所攝得之採證照片，以受處分人違反道路交通管理處罰條例第三十三條
    第一項規定為由，逕予掣單舉發。嗣經受處分人提出申訴，原處分機關臺北市交
    通事件裁決所函請原舉發單位調查結果，仍認受處分人有前揭違規行為，乃依道
    路交通管理處罰條例第三十三條第一項、第六十三條第一項規定，以前開汽車超
    速行駛為由，於九十三年五月五日各裁處罰鍰三千元，並記違規點數各一點。
三、受處分人就其於右揭時間，駕車行經前開路段，並超速行駛之事實均不爭執，惟
    辯稱：依受處分人所得知之資訊，國道公路警察於九十二年七月起，在高速公路
    違規照相取締勤務時，須先上網公告地點及時間，擺放警語，受處分人行經國道
    十六公里處時，多次皆未見到員警身著制服及標語進行拍照取締，上網查證亦無
    公告等語。
四、經查，受處分人於右揭時、地，駕駛車牌號碼七六六七─ＤＬ自用小客車，超速
    行駛之事實，有採證照片三幀附卷可稽，並為受處分人所不爭執（按：受處分人
    於交通違規案件陳述書中，並勾選「違規屬實」之項目），自堪信為真實。又受
    處分人之違規地點，為筆直道路，兩側並無遮蔽物，有前開照片暨高架十六公里
    處道路照片二幀附卷可稽，衡諸常情，該處顯難以「隱匿」執法；參以受處分人
    之違規車速，均達一百四十公里以上，遠超過該路段一百公里之時速限制，其行
    車時即具有違規之認識甚明，受處分人猶以原舉發機關未預告取締云云置辯，顯
    不足採。本件事證明確，受處分人之違規行為堪予認定。
五、本件受處分人確有前開三次超速行駛之違規事實，原處分機關依道路交通管理處
    罰條例第三十三條第一項、第六十三條第一項及違反道路交通管理事件統一裁罰
    基準表規定，各裁處罰鍰三千元，並分別計違規點數一點，並無不當。本件異議
    為無理由，應予駁回。
據上論斷，應依道路交通案件處理辦法第十九條，裁定如主文。
中      華      民      國     九十三     年     五     月    三十一    日
                              臺灣臺北地方法院交通法庭
                                    法  官  劉方慈
右正本證明與原本無異。
如不服本裁定，應於裁定送達後五日內向本院提出抗告狀。
                                    書記官  黃瓊玉
中　　　華　　　民　　　國　　九十三　　年　　　五　　　月　　三十一　　日
